Minutes et répertoires du notaire Jacques FILESAC, 19 décembre 1543 - 24 novembre 1589 (étude IX)
Archives nationales
- Minutes de Jacques FILESAC, 19 décembre 1543 - 1589; MC/ET/IX/1 - MC/ET/IX/163
  - Minutes (inventaires après décès). 1559, 3 avril - 1560, 1er avril, 3 avril 1559 - 1er avril 1560; MC/ET/IX/140
    - Inventaire après décès de Pierre Desecotz, laboureur et maraîcher à la Courtille, dressé à la requête de Catherine Lebiron, sa veuve, exécutrice testamentaire, tutrice de leurs enfants mineurs, en la présence de Marcellin Desecotz, jardinier à la Courtille, subrogé tuteur., janvier 1560; MC/ET
      Documents du Minutier central des notaires de Paris, Inventaires après décès, tome II, 1547-1560, catalogue [2059 actes], par Florence Greffe et Valérie Brousselle, Paris, Archives nationales,1997, notice n°1923 (instrument de recherche imprimé dématérialisé dont la version intégrale est accessible en ligne par la rubrique 'Autres instruments de recherche', voir contexte dans le Plan d'orientation général - Notaires de Paris, guides thématiques du Minutier).
      inventaire après décès; Courtille (hameau); Desecotz, Marcellin; Desecotz, Pierre; Lebiron, Catherine (veuve de Pierre Desecotz); jardinier; agriculteur; maraîcher
    - Inventaire après décès de Marion Guényn, femme de Pierre Barre, marchand à Paris, veuve de Lambert Buron, jardinier à Paris, demeurant rue du Temple, devant le Temple, dressé à la requête de son époux, exécuteur testamentaire, tuteur de leurs enfants mineurs et de la fille que la défunte a eue de son premier mariage, en la présence de Guillaume Plastrier, tailleur de pierres à Paris, à cause de Marguerite Buron, sa femme décédée, de Julien Nouvel, tailleur d'habits, bourgeois de Paris, subrogé tuteur., 24 février 1560; MC/ET/IX/140; 14 f.
      Titres de propriété.
      Documents du Minutier central des notaires de Paris, Inventaires après décès, tome II, 1547-1560, catalogue [2059 actes], par Florence Greffe et Valérie Brousselle, Paris, Archives nationales,1997, notice n°1927 (instrument de recherche imprimé dématérialisé dont la version intégrale est accessible en ligne par la rubrique 'Autres instruments de recherche', voir contexte dans le Plan d'orientation général - Notaires de Paris, guides thématiques du Minutier).
      inventaire après décès; Temple (enclos); Temple (enclos); Barre, Pierre; Buron, Lambert; Buron, Marguerite (femme de Guillaume Plastrier); Guényn, Marion (femme de Pierre Barre, veuve de Lambert Buron); Nouvel, Julien; Plastrier, Guillaume; commerçant; jardinier; tailleur d'habits; tailleur de pierre
    - Inventaire après décès de Mathurin Douyer, hacquetier et plâtrier à Paris, demeurant rue Saint-Martin, devant la fontaine Saint-Martin, dressé à la requête de Jacquette Puthomme, sa veuve, de Jean Roussel, hacquetier et plâtrier à Paris, tous deux exécuteurs testamentaires., 28 février 1560; MC/ET/IX/140; 7 f.
      Documents du Minutier central des notaires de Paris, Inventaires après décès, tome II, 1547-1560, catalogue [2059 actes], par Florence Greffe et Valérie Brousselle, Paris, Archives nationales,1997, notice n°1928 (instrument de recherche imprimé dématérialisé dont la version intégrale est accessible en ligne par la rubrique 'Autres instruments de recherche', voir contexte dans le Plan d'orientation général - Notaires de Paris, guides thématiques du Minutier).
      inventaire après décès; Douyer, Mathurin; Puthomme, Jacquette (veuve de Mathurin Douyer); Roussel, Jean
    - Inventaire après décès de François Durocher, marchand drapier, bourgeois de Paris, demeurant rue du Bourg-l'Abbé, dressé à la requête de Perrette Dupont, sa veuve, exécutrice testamentaire, de Claude Durocher, marchand drapier, bourgeois de Paris, de Denise Durocher, veuve de Jean Levassot, marchand-et-bourgeois-de-Paris, d'Isabeau Durocher, tous enfants que le défunt a eus de Catherine Hubert, sa première femme., mars 1560; MC/ET/IX/140; 16 f. Première page déchirée dans la partie supérieure droite.
      Tableau; tapisseries; bijoux; joyaux; vaisselle d'argent; contrat de mariage.
      Documents du Minutier central des notaires de Paris, Inventaires après décès, tome II, 1547-1560, catalogue [2059 actes], par Florence Greffe et Valérie Brousselle, Paris, Archives nationales,1997, notice n°1938 (instrument de recherche imprimé dématérialisé dont la version intégrale est accessible en ligne par la rubrique 'Autres instruments de recherche', voir contexte dans le Plan d'orientation général - Notaires de Paris, guides thématiques du Minutier).
      inventaire après décès; Dupont, Perrette (veuve de François Durocher); Durocher, Claude; Durocher, Denise (veuve de Jean Levassot); Durocher, François; Durocher, Isabeau; Hubert, Catherine (femme de François Durocher); Levassot, Jean; négociant; commerçant
    - Inventaire après décès de Michèle Henry, femme de Jean Dumenyon, marchand-et-bourgeois-de-Paris, demeurant rue Saint-Martin, à l'enseigne des Trois pucelles, dressé à la requête de son époux, exécuteur testamentaire, de Guyon Lecosne, maître rôtisseur à Paris, et de Jean Lorin, maître potier d'étain à Paris, voisins., 1er avril 1560; MC/ET/IX/140; 14 f.
      Tableaux; tapis peints sur toile; tapisserie; bijoux; joyaux.
      Documents du Minutier central des notaires de Paris, Inventaires après décès, tome II, 1547-1560, catalogue [2059 actes], par Florence Greffe et Valérie Brousselle, Paris, Archives nationales,1997, notice n°1939 (instrument de recherche imprimé dématérialisé dont la version intégrale est accessible en ligne par la rubrique 'Autres instruments de recherche', voir contexte dans le Plan d'orientation général - Notaires de Paris, guides thématiques du Minutier).
      inventaire après décès; Saint-Martin (rue); Dumenyon, Jean; Henry, Michèle (femme de Jean Dumenyon); Lecosne, Guyon; Lorin, Jean; commerçant; cuisinier; potier
    - NOBLET (Perceval) Juré du Roi ès oeuvres de maçonnerie, bourgeois de Paris, demeurant rue des Rosiers § Inventaire après décès de. .. à la requête de Catherine DENISON, sa veuve, de Michel NOBLET, architecte. Prisée des joyaux par Jean HARDIVILLIER, maître orfèvre à Paris. Parmi les papiers: comptes pour travaux de maçonnerie. Bail à Gabriel de ROCHECHOUART, marquis de MORTEMART, d'une grande maison avec cour et jardin, joignant celle de. .., 26 juin 1632; MC/ET/IX/140
      Artisans XVIIe, par M. Jurgens, M.A. Fleury, R. Gourmelon et le personnel du Minutier central, 1954-1996 (fichier papier entièrement dématérialisé; voir contexte dans le Plan d’orientation général - Notaires de Paris, guides thématiques du Minutier).
      Date de révision: 2011-2012
      inventaire; bail; Noblet, Perceval
  - Minutes (inventaires après décès). 1560, MC/ET/IX/141
    - Inventaire après décès de Mathieu Bréban, marchand-et-bourgeois-de-Paris, demeurant rue des Vertus, dressé à la requête de Catherine Desmoulins, sa veuve, exécutrice testamentaire, tutrice de leurs enfants mineurs, de Toussaint Masurier, maître charcutier à Paris, à cause de Marguerite Bréban, sa femme, fille que le défunt a eue de Félice Lecoincte, sa première femme, et de Denis Bréban, subrogé tuteur., 1560; MC/ET/IX/141; 12 f. Détérioré dans la partie supérieure.
      Sculpture; contrat de mariage.
      Documents du Minutier central des notaires de Paris, Inventaires après décès, tome II, 1547-1560, catalogue [2059 actes], par Florence Greffe et Valérie Brousselle, Paris, Archives nationales,1997, notice n°2052 (instrument de recherche imprimé dématérialisé dont la version intégrale est accessible en ligne par la rubrique 'Autres instruments de recherche', voir contexte dans le Plan d'orientation général - Notaires de Paris, guides thématiques du Minutier).
      inventaire après décès; Vertus (rue des); Bréban, Denis; Bréban, Marguerite (femme de Toussaint Masurier); Bréban, Mathieu; Desmoulins, Catherine (veuve de Mathieu Bréban); Lecoincte, Félice (femme de Mathieu Bréban); Masurier, Toussaint; jardinier; maraîcher; charcutier; commerçant
    - Inventaire après décès de Marie Mauclerc, veuve de Jacques Mauvoisin, maître tailleur d'habits, bourgeois de Paris, et d'Henri Bonlieu, tailleur d'habits à Paris, demeurant rue Saint-Martin, dressé à la requête de Christophe Chandelier, tailleur d'habits à Paris, exécuteur testamentaire, tuteur du fils qu'il a eu de Guillemette Mauvoisin, sa femme décédée, de Michel Mauvoisin, tailleur d'habits à Paris, d'Antoine Defrance, bourgeois de Paris, tuteur des enfants qu'il a eus de Jeanne Mauvoisin, sa femme décédée, de Mathieu Vatelier, fils de Florent Vatelier, maître tailleur d'habits à Paris, et de Denise Bonlieu, sa femme, enfants, gendres et petit-fils de la défunte, en la présence de Christophe Vatelier, maître tailleur d'habits à Paris, cousin et subrogé tuteur., 1560; MC/ET/IX/141; 10 f. Détérioré dans la partie supérieure.
      Documents du Minutier central des notaires de Paris, Inventaires après décès, tome II, 1547-1560, catalogue [2059 actes], par Florence Greffe et Valérie Brousselle, Paris, Archives nationales,1997, notice n°2057 (instrument de recherche imprimé dématérialisé dont la version intégrale est accessible en ligne par la rubrique 'Autres instruments de recherche', voir contexte dans le Plan d'orientation général - Notaires de Paris, guides thématiques du Minutier).
      inventaire après décès; Saint-Martin (rue); Bonlieu, Denise (femme de Florent Vatelier); Bonlieu, Henri; Chandelier, Christophe; Defrance, Antoine; Mauclerc, Marie (veuve de Jacques Mauvoisin et d'Henri Bonlieu); Mauvoisin, Guillemette (femme de Christophe Chandelier); Mauvoisin, Jacques; Mauvoisin, Jeanne (femme d'Antoine Defrance); Mauvoisin, Michel; Vatelier, Christophe; Vatelier, Florent; Vatelier, Mathieu; tailleur d'habits; tailleur d'habits; tailleur d'habits
    - Inventaire après décès de Perrette Lau, [veuve de Olivier Du Chasteau, biens sis rue Greneta, en face de l'échelle Saint-Magloire, en une maison à l'enseigne du Roi David, paroisse Saint-Gervais,1560 ou 1561]. veuve de [...], demeurant rue Darnetal, en face de l'échelle Saint-Magloire, dressé à la requête de [...] Leconte et [...] Lefèvre., MC/ET/IX/141; 5 f. Détérioré dans la partie supérieure.
      Meubles taillés; sculptures.
      Documents du Minutier central des notaires de Paris, Inventaires après décès, tome II, 1547-1560, catalogue [2059 actes], par Florence Greffe et Valérie Brousselle, Paris, Archives nationales,1997, notice n°2055 (instrument de recherche imprimé dématérialisé dont la version intégrale est accessible en ligne par la rubrique 'Autres instruments de recherche', voir contexte dans le Plan d'orientation général - Notaires de Paris, guides thématiques du Minutier).
      inventaire après décès; Lau, Perrette; Du Chasteau, Olivier; Leconte, [...]; Lefèvre, [...]
    - Inventaire après décès de Jacques Gauffreteau, tapissier à Paris, demeurant rue Tireboudin, dressé à la requête de Jeanne Gueray, sa veuve., 1560; MC/ET/IX/141; 6 f. Détérioré dans la partie supérieure.
      Documents du Minutier central des notaires de Paris, Inventaires après décès, tome II, 1547-1560, catalogue [2059 actes], par Florence Greffe et Valérie Brousselle, Paris, Archives nationales,1997, notice n°2054 (instrument de recherche imprimé dématérialisé dont la version intégrale est accessible en ligne par la rubrique 'Autres instruments de recherche', voir contexte dans le Plan d'orientation général - Notaires de Paris, guides thématiques du Minutier).
      inventaire après décès; Tireboudin (rue); Gueray, Jeanne (veuve de Jacques Gauffreteau); Gauffreteau, Jacques; tapissier
    - Inventaire après décès de Catherine Dambours, femme de Robert Videt, avocat au Châtelet, demeurant rue Saint-Jean-de-Beauvais, dressé à la requête de son époux, de Madeleine Videt, sa fille, d'Henri Perrot et de Colombe Videt, sa femme, de Gabriel Videt, procureur au Châtelet., 1560; MC/ET/IX/141; 22 f. Détérioré dans la partie supérieure.
      Meubles taillés; tapisseries; tableaux.
      Documents du Minutier central des notaires de Paris, Inventaires après décès, tome II, 1547-1560, catalogue [2059 actes], par Florence Greffe et Valérie Brousselle, Paris, Archives nationales,1997, notice n°2053 (instrument de recherche imprimé dématérialisé dont la version intégrale est accessible en ligne par la rubrique 'Autres instruments de recherche', voir contexte dans le Plan d'orientation général - Notaires de Paris, guides thématiques du Minutier).
      inventaire après décès; Jean-de-Beauvais (rue); Dambours, Catherine (femme de Robert Videt); Perrot, Henri; Videt, Colombe (femme d'Henri Perrot); Videt, Gabriel; Videt, Madeleine; Videt, Robert; procureur de justice (Ancien Régime); avocat
    - Inventaire après décès de Thomas Griselaine, marchand à Paris, demeurant rue au Maire, dressé à la requête d'Éloi Anceaulme, marchand boulanger, tuteur des enfants que le défunt a eus de Marquise Tholorge, sa femme décédée., 2 mai 1560; MC/ET/IX/141; 11 f. Détérioré par l'humidité dans la partie supérieure.
      Documents du Minutier central des notaires de Paris, Inventaires après décès, tome II, 1547-1560, catalogue [2059 actes], par Florence Greffe et Valérie Brousselle, Paris, Archives nationales,1997, notice n°1953 (instrument de recherche imprimé dématérialisé dont la version intégrale est accessible en ligne par la rubrique 'Autres instruments de recherche', voir contexte dans le Plan d'orientation général - Notaires de Paris, guides thématiques du Minutier).
      inventaire après décès; Maire (rue au); Anceaulme, Éloi; Griselaine, Thomas; Tholorge, Marquise (femme de Thomas Griselaine); commerçant; boulanger; commerçant
    - Inventaire après décès de Jean Desescotz, demeurant rue Saint-Martin, derrière l'église Saint-Nicolas-des-Champs, dressé à la requête d'Anne Bezançon, sa veuve, exécutrice testamentaire, tutrice de leur fille mineure, de Quentin Bezançon, maître charcutier à Paris, exécuteur testamentaire., 14 mai 1560; MC/ET/IX/141; 3 f. Détérioré par l'humidité.
      Documents du Minutier central des notaires de Paris, Inventaires après décès, tome II, 1547-1560, catalogue [2059 actes], par Florence Greffe et Valérie Brousselle, Paris, Archives nationales,1997, notice n°1962 (instrument de recherche imprimé dématérialisé dont la version intégrale est accessible en ligne par la rubrique 'Autres instruments de recherche', voir contexte dans le Plan d'orientation général - Notaires de Paris, guides thématiques du Minutier).
      inventaire après décès; Bezançon, Anne (veuve de Jean Desescotz); Bezançon, Quentin; Desescotz, Jean; charcutier
    - Inventaire après décès de Louis Harqueron, cuisinier à Paris, demeurant rue des Ménétriers, dressé à la requête de Jeanne Delaville, sa veuve, exécutrice testamentaire, tutrice de leurs enfants mineurs, demeurant rue des Gravilliers, en la présence de Pierre Huet, tailleur de pierres à Paris, à cause de Marguerite Delaville, sa femme, soeur de la défunte, et de Richard Sicart, cuisinier à Paris, voisin., 4 juin 1560; MC/ET/IX/141; 4 f. Détérioré par l'humidité.
      Sculpture; tapis peint sur toile; meubles taillés.
      Documents du Minutier central des notaires de Paris, Inventaires après décès, tome II, 1547-1560, catalogue [2059 actes], par Florence Greffe et Valérie Brousselle, Paris, Archives nationales,1997, notice n°1972 (instrument de recherche imprimé dématérialisé dont la version intégrale est accessible en ligne par la rubrique 'Autres instruments de recherche', voir contexte dans le Plan d'orientation général - Notaires de Paris, guides thématiques du Minutier).
      inventaire après décès; Ménétriers (rue des); Gravilliers (rue des); Delaville, Jeanne (veuve de Louis Harqueron); Delaville, Marguerite (femme de Pierre Huet); Harqueron, Louis; Huet, Pierre; Sicart, Richard; cuisinier; tailleur de pierre
    - Inventaire après décès de Michel Dehautry, cordonnier à Paris, demeurant rue Neuve-Saint-Laurent, dressé à la requête de Jeanne Barbier, sa veuve, tutrice de leur fils mineur., 12 juin 1560; MC/ET/IX/141; 3 f.
      Documents du Minutier central des notaires de Paris, Inventaires après décès, tome II, 1547-1560, catalogue [2059 actes], par Florence Greffe et Valérie Brousselle, Paris, Archives nationales,1997, notice n°1978 (instrument de recherche imprimé dématérialisé dont la version intégrale est accessible en ligne par la rubrique 'Autres instruments de recherche', voir contexte dans le Plan d'orientation général - Notaires de Paris, guides thématiques du Minutier).
      inventaire après décès; Neuve-Saint-Laurent (rue); Barbier, Jeanne (veuve de Michel Dehautry); Dehautry, Michel; cordonnier
    - Inventaire après décès de Jeanne Dumaignon, femme de Nicolas Petitjean, veuve de Nicolas Baron, avocat au parlement, dressé à la requête de son époux., 21 juin 1560; MC/ET/IX/141; 70 f. Première page manquante. Détérioré dans la partie supérieure.
      Tapisseries; maisons à Suresnes, Mafliers et Boissy-l'Aillerie.
      Documents du Minutier central des notaires de Paris, Inventaires après décès, tome II, 1547-1560, catalogue [2059 actes], par Florence Greffe et Valérie Brousselle, Paris, Archives nationales,1997, notice n°1983 (instrument de recherche imprimé dématérialisé dont la version intégrale est accessible en ligne par la rubrique 'Autres instruments de recherche', voir contexte dans le Plan d'orientation général - Notaires de Paris, guides thématiques du Minutier).
      inventaire après décès; Boissy-l'Aillerie (Val-d'Oise); Maffliers (Val-d'Oise); Suresnes (Hauts-de-Seine); Baron, Nicolas; Dumaignon, Jeanne (femme de Nicolas Petitjean, veuve de Nicolas Baron); Petitjean, Nicolas; avocat au parlement (Ancien Régime)
    - Inventaire après décès de Perrette Boucher, femme de Robert Leroux, plâtrier à Paris, dressé à la requête de son époux, exécuteur testamentaire, tuteur de leur fils mineur., septembre 1560; MC/ET/IX/141; 2 f. Détérioré dans la partie supérieure.
      Documents du Minutier central des notaires de Paris, Inventaires après décès, tome II, 1547-1560, catalogue [2059 actes], par Florence Greffe et Valérie Brousselle, Paris, Archives nationales,1997, notice n°2025 (instrument de recherche imprimé dématérialisé dont la version intégrale est accessible en ligne par la rubrique 'Autres instruments de recherche', voir contexte dans le Plan d'orientation général - Notaires de Paris, guides thématiques du Minutier).
      inventaire après décès; Boucher, Perrette (femme de Robert Leroux); Leroux, Robert
    - Inventaire après décès de Catherine Olier, femme de Nicolas Fournyer, meunier au faubourg Saint-Laurent, dressé à la requête de son époux, exécuteur testamentaire., 17 septembre 1560; MC/ET/IX/141; 4 f. Détérioré dans la partie supérieure.
      Documents du Minutier central des notaires de Paris, Inventaires après décès, tome II, 1547-1560, catalogue [2059 actes], par Florence Greffe et Valérie Brousselle, Paris, Archives nationales,1997, notice n°2017 (instrument de recherche imprimé dématérialisé dont la version intégrale est accessible en ligne par la rubrique 'Autres instruments de recherche', voir contexte dans le Plan d'orientation général - Notaires de Paris, guides thématiques du Minutier).
      inventaire après décès; Fournyer, Nicolas; Olier, Catherine (femme de Nicolas Fournyer, veuve de Guillaume Galloys); meunier
    - Inventaire après décès d'Adrien Varrye, sommelier de la maison du cardinal de Lorraine, demeurant rue Pavée, dressé à la requête de Jeanne Dupuys, sa veuve, exécutrice testamentaire, tutrice de leur fille mineure, en la présence de Jean Sollaye, laboureur et jardinier à Paris, subrogé tuteur., novembre 1560; MC/ET/IX/141; 8 f. Détérioré dans la partie supérieure.
      Tableau; tapis peint sur toile; bijoux.
      Documents du Minutier central des notaires de Paris, Inventaires après décès, tome II, 1547-1560, catalogue [2059 actes], par Florence Greffe et Valérie Brousselle, Paris, Archives nationales,1997, notice n°2044 (instrument de recherche imprimé dématérialisé dont la version intégrale est accessible en ligne par la rubrique 'Autres instruments de recherche', voir contexte dans le Plan d'orientation général - Notaires de Paris, guides thématiques du Minutier).
      inventaire après décès; Dupuys, Jeanne (veuve d'Adrien Varrye); Sollaye, Jean; Varrye, Adrien; agriculteur; jardinier; cardinal
    - Inventaire après décès de Pierre Alexandre, marchand-et-bourgeois-de-Paris, demeurant rue des Gravilliers, à l'enseigne du Barillet, dressé à la requête de Perrette Quatrot, sa veuve, de Nicolas Rousseau, marchand fripier à Paris, et de Claude Desmonseaux, sa femme, de Jean Heudon, maître pâtissier à Paris, et de Michèle Desmonseaux, sa femme, de Pasquier Moisson, teinturier à Paris, et de Marie Desmonseaux, sa femme, soeurs utérines et beaux-frères du défunt., décembre 1560; MC/ET/IX/141; 9 f.
      Bijoux; contrat de mariage.
      Documents du Minutier central des notaires de Paris, Inventaires après décès, tome II, 1547-1560, catalogue [2059 actes], par Florence Greffe et Valérie Brousselle, Paris, Archives nationales,1997, notice n°2051 (instrument de recherche imprimé dématérialisé dont la version intégrale est accessible en ligne par la rubrique 'Autres instruments de recherche', voir contexte dans le Plan d'orientation général - Notaires de Paris, guides thématiques du Minutier).
      inventaire après décès; Gravilliers (rue des); Alexandre, Pierre; Desmonseaux, Claude (femme de Nicolas Rousseau); Desmonseaux, Marie (femme de Pasquier Moisson); Desmonseaux, Michèle (femme de Jean Heudon); Heudon, Jean; Moisson, Pasquier; Quatrot, Perrette (veuve de Pierre Alexandre); Rousseau, Nicolas; pâtissier; teinturier blanchisseur; commerçant; brocanteur
    - Inventaire après décès de Thomas de Manneville, conseiller aux Comptes, biens sis rue Saint-Martin, paroisse Saint-Benoît., 12 décembre 1560; MC/ET/IX/141; 6 f. (Déchirures, manques; nombreux passages très pâles et effacés par l'humidité)
      Relevé d'inventaires après décès, 1560-1610 (3454 actes), par Martine Constans, 2001-2009 (base de données migrée: voir contexte dans le Plan d'orientation général - Notaires de Paris, guides thématiques du Minutier).
      inventaire après décès; Saint-Martin (rue); Manneville, Thomas de
    - Inventaire après décès de Nicolas Bernier, maître maçon à Paris, demeurant rue du Temple, à l'enseigne de la Crécelle couronnée, devant le Temple, dressé à la requête de Marie Bazière, sa veuve, exécutrice testamentaire, tutrice de leurs enfants mineurs, de Nicolas Pyndet, maître tailleur d'habits à Paris, subrogé tuteur, en la présence de François Martin, maître layetier, bourgeois de Paris, tuteur de la fille que le défunt a eue d'Alix Riant, sa première femme., 18 décembre 1560; MC/ET/IX/141; 14 f. Détérioré dans la partie supérieure.
      Tapisserie; tableau; vaisselle d'argent; titres de propriété; contrat de mariage.
      Documents du Minutier central des notaires de Paris, Inventaires après décès, tome II, 1547-1560, catalogue [2059 actes], par Florence Greffe et Valérie Brousselle, Paris, Archives nationales,1997, notice n°2048 (instrument de recherche imprimé dématérialisé dont la version intégrale est accessible en ligne par la rubrique 'Autres instruments de recherche', voir contexte dans le Plan d'orientation général - Notaires de Paris, guides thématiques du Minutier).
      inventaire après décès; Temple (rue du); Bazière, Marie (veuve de Nicolas Bernier); Bernier, Nicolas; Martin, François; Pyndet, Nicolas; Riant, Alix (femme de Nicolas Bernier); maçon; layetier; tailleur d'habits
    - Inventaire après décès de Jean de Baillon, conseiller à la Cour des monnaies, biens sis rue du Four, paroisse Saint-Eustache, et au Mesnil, près de Tournan-en-Brie., 4 janvier 1561; MC/ET/IX/141; 34 f. (déchiré, manques; passages ef.acés par l'humidité)